【裁判字號】    94,訴,784
【裁判日期】    950105
【裁判案由】    違反毒品危害防制條例
【裁判全文】
臺灣雲林地方法院刑事判決               94年度訴字第784號
公  訴  人  臺灣雲林地方法院檢察署檢察官
被      告  甲○○
上列被告因違反毒品危害防制條例案件，經檢察官提起公訴（94
年度毒偵字第1855號）及移送併辦（94年度毒偵字第5447號），
本院判決如下：
    主  文
甲○○施用第一級毒品，處有期徒刑柒月；又連續施用第二級毒
品，處有期徒刑肆月。應執行有期徒刑玖月。
    事  實
一、甲○○前因施用第二級毒品案件，經送觀察、勒戒後，認無
    繼續施用毒品之傾向，予以釋放，並由臺灣雲林地方法院檢
    察署檢察官於民國94年5 月14日，以91年度毒偵字第208 號
    不起訴處分確定。詎其仍不知悔改，復基於施用第一級毒品
    之犯意，於94年8 月1 日，在雲林縣西螺鎮○○路182 號7
    樓其朋友郭良文租屋處，以將第一級毒品海洛因摻入香菸內
    點燃後吸食其煙之方式，施用第一級毒品海洛因1 次；另復
    基於施用第二級毒品之概括犯意，自94年6 月間某日起，至
    同年9 月21日採尿前4 日內之某時止，在雲林縣西螺鎮果菜
    市○○○道一號高速公路泰安休息站等處，以將第二級毒品
    甲基安非他命置於玻璃球內用火燒烤後吸食其煙之方式，連
    續施用第二級毒品甲基安非他命多次。嗣於(一)94年8 月1 日
    16 時30 分許，為警持搜索票在雲林縣西螺鎮○○路182 號
    7 樓查獲，經於同日採尿送驗，檢出毒品「嗎啡陽性、甲基
    安非他命陽性」反應；(二)94年9 月21日凌晨1 時許，在彰化
    縣埤頭鄉○○路○ 段溪洲焚化爐前為警查獲，始悉上情。
二、案經彰化縣警察局二林分局報告臺灣雲林地方法院檢察署檢
    察官偵查起訴。
    理  由
一、訊據被告甲○○坦承於上揭時地，施用第一級毒品海洛因1
    次及第二級毒品甲基安非他命多次等情不諱。惟否認有何施
    用第一級毒品海洛因犯意。辯稱：我去郭良文那裡，看到桌
    上有菸，我拿起來抽，不知道那是摻有海洛因…我當時身上
    沒有帶菸，我看到他的菸在桌上，我問他可不可以拿，他說
    可以，我就自己拿來抽。…抽第一口覺得怪怪的，再抽第二
    口覺得頭暈，我就問他這菸怪怪的，他就笑笑的，我菸就丟
    還給他云云（詳本院卷16頁）。惟查：
  (一)被告於上揭時地，施用第一級毒品海洛因1 次及第二級毒品
    甲基安非他命多次之犯行，業據被告於警詢坦承：我是於94
    年8 月1 日16時在雲林縣西螺鎮○○路182 號7 樓第一次施
    用海洛因。也是最後一次…第一級毒品海洛因是於94年8 月
    1 日在雲林縣西螺鎮○○路182 號7 樓郭良文租屋處桌上，
    我自己拿起來吸食等語甚詳（詳警卷1 、2 頁），並有檢驗
    呈「嗎啡陽性、甲基安非他命陽性」之彰化縣衛生局煙毒尿
    液檢驗成績書1 紙及檢驗呈「甲基安非他命陽性」之彰化縣
    衛生局煙毒尿液檢驗成績書1 紙在卷可稽，足認屬實。至於
    被告另於警詢辯稱：不知道在西螺鎮○○路182 號7 樓所查
    獲的毒品是何人所有，我沒有吸食海洛因或安非他命云云（
    詳警卷3 頁）；復於檢察事務官詢問時供稱：我知道有摻在
    裡面。不知道香菸是誰的，香菸放在桌上，我拿來抽，事後
    才知道含有海洛因。香菸是郭良文的，我問菸可不可以抽，
    然後他說可以云云（詳偵卷11頁）；再於本院改稱：不知道
    摻有海洛因云云（詳本院卷16頁）。是被告於歷次警偵及本
    院訊問時，對於(1)有無施用第一級毒品海洛因、(2)是否知悉
    香菸內摻有海洛因、及(3)香菸為何人所有等情，前後所供不
    一，實難輕信。
  (二)又被告前因施用毒品案件，經觀察、勒戒，認無繼續施用毒
    品之傾向，由檢察官不起訴處分確定等情，有前述不起訴處
    分書及臺灣高等法院被告前案紀錄表等件在卷可參。本件事
    證明確，被告犯行，堪以認定。
二、核被告所為，係犯毒品危害防制條例第10條第1 項之施用第
    一級及同條第2 項之施用第二級毒品罪。被告持有第一、二
    級毒品進而施用，其持有之低度行為，為施用之高度行為吸
    收，不另論罪。又被告先後多次施用第二級毒品犯行，時間
    緊接，所犯罪名相同，顯係出於概括犯意反覆為之，為連續
    犯，應依刑法第56條規定，以一罪論，並加重其刑。公訴人
    僅就被告於94年6 月間某日起，至同年7 月30日止施用第二
    級毒品甲基安非他命之犯行提起公訴，其餘部分未及論列，
    然檢察官就犯罪事實一部起訴者，其效力及於全部，被告經
    檢察官起訴範圍外之連續施用第二級毒品甲基安非他命前開
    犯罪事實（即移送併辦部分），與前揭論罪科刑部分，係基
    於概括犯意為之，具有連續犯之裁判上一罪關係，本院自得
    併予審理，附予敘明。其所犯施用第一級毒品及施用第二級
    毒品2 罪間，犯意各別，行為互殊，應分論併罰。爰審酌被
    告經觀察、勒戒後，仍未戒絕毒癮，數次因施用毒品遭警查
    獲，及本案犯行遭警查獲後，自動到院接受審判，暨犯後否
    認犯行等一切情狀，量處如主文所示之刑，併定其應執行之
    刑。
據上論斷，應依刑事訴訟法第299 條第1 項前段，毒品危害防制
條例第10條第1 項、第2 項，刑法第11條前段、第56條、第51條
第5 款，判決如主文。
本案經檢察官乙○○到庭執行職務
中    華    民    國    95    年    1     月    5     日
                  刑事第二庭    審判長法  官  林  輝  煌
                                      法  官  李  明  鴻
                                      法  官  柯  志  民
以上正本證明與原本無異。
如不服本判決，應於判決送達後10日內，向本院提出上訴狀。
                                      書記官  魏  輝  碩
中    華    民    國    95    年    1     月    5     日
論罪之法條全文：
毒品危害防制條例第10條
施用第一級毒品者，處六月以上五年以下有期徒刑。
施用第二級毒品者，處三年以下有期徒刑。


司法院資訊處製作；財團法人民間司法改革基金會備份。
